【裁判字號】    98,交聲,228
【裁判日期】    980430
【裁判案由】    違反道路交通管理處罰條例聲明異議
【裁判全文】
臺灣臺北地方法院交通事件裁定         98年度交聲字第228號
原處分機關  臺北市交通事件裁決所
異  議  人
即受處分人  甲○○
上列異議人因違反道路交通管理處罰條例案件，對於臺北市交通
事件裁決所中華民國97年12月4日所為之處分（原處分案號：北
市裁催字第裁22-AEV094462號裁決書），聲明異議，本院裁定如
下：
    主  文
異議駁回。
    理  由
一、原處分機關處分意旨略以: 異議人即受處分人甲○○所有車
    牌號碼2A-7930號自小客車，於民國96年4月21日13時20分，
    由姓名年籍不詳年約50歲之男性駕駛。行經臺北市○○路○
    段地下道出口與忠孝東路5段路口時，未依標誌指示即逕行
    右轉，經臺北市政府警察局信義分局員警發覺，指揮該車輛
    駕駛人停車受檢，但該車駕駛人未依指示停車，而逕自加速
    逃逸。爰依道路交通管理處罰條例第60條第1項規定、違反
    道路交通管理事件統一裁罰基準及處理細則第43、44、67條
    等規定，裁處罰鍰新臺幣（下同）6000元。
二、異議意旨略以：異議人經警舉發上開違規事由，是否接獲罰
    單已印象模糊。而異議人於上開違規時間人在國外不在國內
    ，應無違規之情事。異議人直至97年12月10日始收到該違規
    裁決書，期間無任何通知之情況下，裁罰6000元，有失公允
    云云。
三、按「汽車駕駛人，駕駛汽車有違反本條例之行為，經交通勤
    務警察或依法令執行交通稽查任務人員制止時，不聽制止或
    拒絕停車接受稽查而逃逸者，除按各該條規定處罰外，處新
    30 00元以上6000元以下罰鍰。」，道路交通管理處罰條例
    第60條第1項定有明文。又按「汽車駕駛人之行為有下列情
    形之一，當場不能或不宜攔截製單舉發者，得逕行舉發:...
    四不服指揮稽查而逃逸。.... 」、「第一項逕行舉發，應
    記明車輛牌照號碼、車型等可資辨明之資料，以汽車所有人
    為被通知人製單舉發。」、另「本條例之處罰，受舉發違反
    道路交通管理事件之受處罰人，認為受舉發之違規行為應歸
    責他人者，應於舉發違反道路交通管理事件通知單應到案日
    期前，檢附相關證據及應歸責人相關證明文件，向處罰機關
    告知應歸責人，處罰機關應即另行通知應歸責人到案依法處
    理，逾期未依規定辦理者，仍依本條例各該違反條款規定處
    罰。」，道路交通管理處罰條例第7條之2第4項、第85條第1
    項分別定有明文。
四、訊據異議人固坦承車牌號碼2A-7930號自用小客車為其所有
    等情不諱，惟辯稱: 於96年4月17到96年5月12日出國，即違
    規事實之時異議人不在國內，另有應歸責之人，且異議人並
    未收到舉發單，以致無法提出申訴云云。惟查:
  (一)車牌號碼2A-7930號自用小客車為異議人所有，為異議人所
    不爭執，並有車號查詢汽車車籍資料在卷可稽。該車於96年
    4月21日13時20分許，由一名年籍50歲戴眼鏡之男性駕駛，
    行經臺北市○○路○段地下道出口與忠孝東路5段路口時，未
    依標誌指示即逕行右轉，經警攔停不停，逕自加速逃逸，而
    警員黃俊棋製單逕行舉發一節，亦有舉發通知單在卷可稽。
    該舉發單左上角處明確記載: 「中華銀色菱帥男性50歲戴眼
    鏡」等內容，車型、車色均與上開查詢資料所載異議人所有
    之上開車輛特徵相一致，足認警員黃俊棋舉發當時確已明確
    辨識違規者之樣貌及所駕駛之車號，應無誤判之虞。揆諸前
    開道路交通管理處罰條例第7條之2第4項規定，舉發單位逕
    向汽車所有人即異議人舉發，於法並無不合。
  (二)上開舉發單業經依法送達異議人之住所「臺北市○○區○○
    路188號20樓之13」等情，亦有中華民國郵政大宗掛號（限
    時掛號）函件單在卷可稽。並經本院依職權向中華郵政股份
    有限公司木柵郵局函詢，經該局於98年4月21日以木郵字第0
    9800003號函復已於96年4月26日按址妥遞，亦有該局所提供
    之掛號郵件簽收（收據）清單大宗投遞簽收清單在卷可查。
    上開清單上確蓋有巨星大廈住商管理委員會之收發章，足認
    異議人確已收受上開舉發通知單無誤。異議人否認收受該通
    知單，為卸責之詞，不足採信。
  (三)異議人另辯稱: 其於96年4月17日至96年5月12日等期間出境
    ，不可能違規，且亦無法申訴云云。惟查，異議人確於上開
    期間出境，此有本院依職權所查得法務部-入出境資訊連結
    作業在卷可稽。惟承前所述，本件係依道路交通管理處罰條
    例第7條之2第4項規定，對汽車所有人逕行舉發，並非以異
    議人為違規之行為人而舉發之。又依上開舉發通知單所載，
    異議人之最後應到案期限為96年5月21日，而依前開入出境
    資料所載，異議人已於96年5月12日返國，迄96年5月21日最
    後應到案期限尚有9日。是異議人仍有充分之時間足以到案
    申訴，並告知實際應歸責之人。但異議人並未於最後應到案
    期限96年5月21日前到案，亦未檢附相關證據及應歸責人相
    關證明文件，向處罰機關告知應歸責人。揆諸前開道路交通
    管理處罰條例第85條第1項規定，自仍應本條例處罰。是異
    議人此部分之所辯，亦無可採。
  (四)綜上所述，原處分機關據以援引首揭規定，裁處異議人罰鍰
    6000元並無不當。本件異議為無理由，應予駁回。
五、據上論斷，應依道路交通案件處理辦法第19條，裁定如主文
    。
中    華    民    國    98    年    4     月    30    日
                  交通法庭法  官  李桂英
上正本證明與原本無異。
如不服本裁定應於送達後5日內向本院提出抗告狀。
                          書記官  嚴君珮
中    華    民    國    98    年    4     月    30    日


司法院資訊處製作；財團法人民間司法改革基金會備份。
